【裁判字號】    89,交聲,21
【裁判日期】    890229
【裁判案由】    聲明異議
【裁判全文】
臺灣嘉義地方法院刑事裁定                          八十九年度交聲字第二一號
    異議人即受處分人    福進交通有限公司
    代表人  李安琦
    代理人  文致強
右列異議人因違反道路交通管理處罰條例案件，對於臺灣省政府交通處公路局嘉義區
監理所於八十九年一月二十六日所為之處分（原處分案號：嘉監五違車字第七○─五
八六○五一號），聲明異議，本院裁定如左：
    主  文
異議駁回。
    理  由
一、按裝載貨物超過核定之總重量者，處汽車所有人新台幣三千元以上九千元以下之
    罰鍰，並責令改正或禁止通行，道路交通管理處罰條例第二十九條第一款定有明
    文。
二、原處分機關處罰理由略以：本件異議人即受處分人福進交通有限公司（下稱福進
    公司）所有車號ＩＳ─九○一號營業用大貨車，於民國八十八年十二月十三日上
    午十時十五分許，由福進公司之司機林永標駕駛上開大貨車行經嘉義縣竹崎鄉獅
    埜村，為警方攔查並會同司機林永標測量，以嘉縣警交違字第五八六○五一號舉
    發違反道路交通管理事件通知單舉發「裝載瀝青總重三一．二噸，核重二一噸，
    超載十．二噸（經過鎊）」違規，並將通知單交付異議人，指定應到案日期八十
    八年十二月二十八日，異議人於接到汽（機）車違反道路交通管理事件裁決書後
    ，逾十五日未完納罰鍰者，依法易處較重處罰等語。異議意旨略以：前開大貨車
    經台灣省公路局嘉義區監理所檢驗審查合格，並領有砂石標示牌，而該車輛當時
    載運瀝青之容積量未超過核准之容積量，且警員當時拒絕測量內框，與規定不合
    ，爰請重新裁決等語。
三、經查，本件係嘉義縣警察局竹崎分局仁和派出所員警於八十八年十二月十三日上
    午十時十五分許，在嘉義縣竹崎鄉獅埜村處執行交通稽查及取締之職務，適福進
    公司之司機林永標駕駛上開大貨車行經獅埜村，為警攔查並當場會同司機林永標
    測量，測量其載運瀝青經電子地磅總重三一．二噸，核重二一噸，超載十．二噸
    ，並開立違規通知單，惟該車司機林永標拒絕簽章之事實，此有嘉縣警交違字第
    五八六○五一號舉發違反道路交通管理事件通知單一紙在卷足憑，足見林永標確
    有違規之事實，堪以認定。雖聲明異議人以上開車輛業經監理單位檢驗合格為由
    ，辯稱無超載之情形云云，惟按交通部所訂「裝載砂石、土方之傾卸式車輛貨廂
    容積檢驗及取締應行注意事項」，僅適用於裝載砂石、土方之車輛，故裝載瀝青
    之車輛有無超載，仍應以重量核算。」此有交通部八十一年五月二十八日（八一
    ）字第○一九一四七號函影本一份在卷可按；且處分機關代理人劉振明亦到庭陳
    稱：該車核准之容積量僅適用於裝載砂石、土方，而瀝青較重，故仍應以重量核
    算等語；是異議人辯稱當時警員未測量內框，僅以過鎊秤重，與法不合等詞，顯
    不足採，是異議人違規事實既經認定，並通知異議人指定應到案日期八十八年十
    二月二十八日到案，異議人於接到汽（機）車違反道路交通管理事件裁決書後，
    逾十五日未完納罰鍰，則原處分機關依法予以裁罰，揆諸前條之規定，即無不合
    ，是本件異議為無理由，應予駁回。
四、據上論結，應依道路交通管理處罰條例第八十七條第二項，道路交通案件處理辦
    法第十九條，裁定如主文。
中      華      民      國    八十九    年      二      月    二十九    日
                                    臺灣嘉義地方法院交通法庭
                                         法  官  唐  淑  民
右正本證明與原本無異。
如不服本裁定，應於裁定送達後五日內向本院提出抗告狀。
中      華      民      國    八十九    年      三      月      一      日
                                        書記官  林  育  興


司法院資訊處製作；財團法人民間司法改革基金會備份。
